智慧財產及商業法院民事裁定  
110年度民商訴字第42號
原      告  森邦股份有限公司
法定代理人  徐和森              
訴訟代理人  賴安國律師   
            劉彥廷律師   
            張睿平律師   
被      告  陳曉雯                                    
上列當事人間排除侵害商標權行為等事件，本院裁定如下：
    主  文
本件於臺灣桃園地方法院一一○年度訴字第六六五號債務不履行
損害賠償事件民事訴訟終結確定前，停止訴訟程序。
    理  由
一、按訴訟全部或一部之裁判，以他訴訟之法律關係是否成立為
    據者，法院得在他訴訟終結前，以裁定停止訴訟程序，民事
    訴訟法第182條第1項定有明文。所謂訴訟全部或一部之裁判
    ，以他訴訟之法律關係是否成立為據，係指他訴訟之法律關
    係之存否，應為本件訴訟先決問題者而言（最高法院101 年
    度台抗字第768號裁定意旨參照）。
二、本件原告起訴以被告於民國105年10月26日與原告簽立加盟
    契約，加盟原告旗下拉亞漢堡連鎖加盟體系，而經營拉亞漢
    堡臺北市奇岩店，並於107年7月31日續約，合約期間至109
    年7月31日，然原告多次店訪督導後，發現相對人有多次違
    反契約且情節重大之缺失，甚拒絕原告檢查，故原告於109
    年7月1日即到被告店內說明不予續約，復於109年7月14日發
    函通知被告不再續約，並請被告於契約結束後拆除原告之商
    標及識別標章，並於接獲被告律師函後，而於109年7月29日
    再委請律師事務所發函通知被告109年7月31日不再續約，如
    被告繼續使用原告商標，將採取民、刑事法律行動等，是被
    告多次收受原告通知，均拒不拆除原告商標及識別標章，迄
    至兩造間定暫時狀態假處分裁定確定後，始於執行程序中自
    行塗銷、拆除系爭商標完畢，顯已侵害原告商標權，故依商
    標法第69條1、2項規定，請求除去並防止對原告商標權之侵
    害、銷毀侵害物品，並依商標法第69條第3項規定、兩造間
    加盟契約第103條之103.1.1約定請求被告賠償原告侵害商標
    權之損害賠償新臺幣（下同）60萬元、懲罰性違約金27萬9,
    000元。茲因被告以兩造間加盟契約仍合法有效，原告未履
    行契約內容導致被告所受之營業損失，故依債務不履行法律
    關係，請求原告負損害賠償責任等情，業經被告向原告提起
    債務不履行損害賠償事件，而由臺灣桃園地方法院以110 年
    訴字第665號民事事件（下稱另案）審理中，此為兩造所不
    爭執，並有原告所提之另案之民事起訴狀、民事準備一狀、
    言詞辯論筆錄等件影本在卷可查（見本院卷第255頁至第262
    頁、第273 頁至第280 頁）。則原告所提之請求權基礎既有
    部分金額依兩造間加盟契約之約定，且主張兩造間加盟契約
    業已終止，被告於109年8月1日起即無權使用原告商標，有
    侵害原告商標權等情而所提起之本件民事訴訟，其裁判先決
    問題即為另案訴訟所認兩造間加盟契約之法律關係是否成立
    ，揆諸首揭規定及說明，為免裁判兩歧，有損司法威信，本
    院認有裁定停止本件民事訴訟程序之必要。
三、爰裁定如主文。 
中    華    民    國   110    年   10     月    4     日
                          智慧財產第三庭
                                  法  官　潘曉玫
以上正本係照原本作成。
如對本裁定抗告須於裁定送達後10日內向本院提出抗告狀，並繳
納抗告費新臺幣1,000元。 
中　　華　　民　　國　　110 　年　　10　　月　　4 　　日
　　　　　　　　　　　    　　    書記官　李建毅